臺灣臺北地方法院刑事判決　　　　　　　　　　　　　九十三年度交訴字第四五號
　　公　訴　人　臺灣臺北地方法院檢察署檢察官
　　被　　　告　丙○○
右列被告因業務過失致死案件，經檢察官提起公訴（九十二年度調偵字第七七九號）
，被告於準備程序進行中就被訴事實為有罪之陳述，本院合議庭裁定由受命法官獨任
行簡式審判程序判決如左：
    主      文
丙○○從事業務之人，因業務上之過失致人於死，累犯，處有期徒刑捌月。
    事      實
一、丙○○前於民國八十八年間，因妨害風化案件，經臺灣高等法院判處有期徒刑八
    月，後經最高法院駁回上訴確定，嗣於八十九年八月十四日執行完畢；其於九十
    一年間，任職於憶成汽車材料行，擔任送貨司機一職，為從事駕駛業務之人，竟
    未知警惕，於九十一年十二月三十一日上午十時十二分許，駕駛憶成汽車材料行
    所有、車牌號碼Ｕ二─三二九一號自用小貨車沿臺北市○○○路○段一三一巷由
    北往南方向行進，途經民生東路四段一三一巷與一一二巷交岔路口，欲左轉民生
    東路四段由西往東方向行駛時，本應注意車前之狀況，並隨時採取必要之安全措
    施，且汽車行近行人穿越道前，應減速慢行，遇有行人穿越時，無論有無交通警
    察指揮或號誌指示，均應暫停讓行人先行通過，而當時天候陰、日間自然光線、
    路面乾燥、無缺陷、無障礙物、視距良好，並無不能注意之情事，竟怠於注意，
    貿然於路口號誌轉換為綠燈之際，即加速轉彎行駛，而不慎於上址之行人穿越道
    上，撞擊適正穿越馬路之徐仁傑，致徐仁傑傾跌在地，受有頭部外傷及顱內硬膜
    下出血之傷害。本案經路人發現後報警處理，處理警員到場後，丙○○於有輔助
    檢察官偵查犯罪權限之警員發覺其為犯罪人前，當場主動向警員承認為肇事人而
    自首，並接受裁判。又徐仁傑經送國軍松山醫院救治後，仍於九十二年一月十五
    日零時十五分許，因創傷性右側硬腦膜下出血及腦內出血急救不治而死亡。
二、案經丙○○自首及被害人家屬乙○○訴由臺北市政府警察局松山分局報請臺灣臺
    北地方法院檢察署檢察官相驗後偵查起訴。
    理      由
一、訊據被告丙○○對於在前揭時地駕駛上開自用小貨車撞擊被害人徐仁傑之事實坦
    承不諱，核與被害人家屬乙○○之指訴相符，復有道路交通事故調查報告表、交
    通事故談話紀錄表、道路交通事故補充資料表及現場照片等件存卷可資佐證；又
    被害人徐仁傑因本件車禍，受有頭部外傷、顱內硬膜下出血等傷害，復因急救不
    治而死亡等情，除有卷附之診斷證明書可證外，亦據臺灣臺北地方法院檢察署檢
    察官督同檢驗員相驗明確，製有勘驗筆錄、相驗屍體證明書、驗斷書等附卷可稽
    。按汽車行駛時，駕駛人應注意車前狀況，並隨時採取必要之安全措施；又汽車
    行近行人穿越道前，應減速慢行，遇有行人穿越時，無論有無交通警察指揮或號
    誌指示，均應暫停讓行人先行通過，道路交通安全規則第九十四條第三項、第一
    百零三條分別定有明文，此為汽車駕駛人應盡之注意義務；次據卷內道路交通事
    故調查報告表之記載，本件道路交通事故發生時，天候陰、日間自然光線、路面
    乾燥、無缺陷、無障礙物、視距良好，是依當時情形，亦無不能注意之情事，彼
    時倘被告能盡其注意義務，注意車前狀況，不貿然左轉，禮讓行人穿越道上之徐
    仁傑先行通過，即不至於造成本件道路交通事故，發生被害人死亡之結果，是以
    被告之過失，及其過失與被害人死亡之結果間，有相當因果關係，均甚為顯然。
    又本件道路交通事故經臺北市政府警察局松山分局送請鑑定結果，指明被告行駛
    至行人穿越道有行人穿越時未暫停讓行人先行通過為肇事原因，有臺北市車輛行
    車事故委員會九十三年六月二十九日北鑑審字第○九三三○一六○四○○○六函
    檢附之鑑定意見書附卷可稽，與本院所認不生齟齬，可供參考。綜上，本件事證
    明確，被告犯行堪予認定。
二、被告係以駕駛車輛載運貨物為業，業據其於警詢時供陳在卷，其因駕駛業務之過
    失，致被害人徐仁傑死亡，係犯刑法第二百七十六條第二項之業務過失致死罪。
    被告曾於八十八年間，因妨害風化案件，經臺灣高等法院判處有期徒刑八月，後
    經最高法院駁回上訴確定，嗣於八十九年八月十四日執行完畢，有臺灣高等法院
    被告全國前案紀錄表在卷可憑，其於五年以內再犯本件有期徒刑以上之罪，為累
    犯，應依刑法第四十七條規定，加重其刑。另被告行經行人穿越道不依規定讓行
    人優先通行，因而致人死亡，依法應負刑事責任，應依道路交通管理處罰條例第
    八十六條第一項規定遞加重其刑。又被告肇事後，於其犯罪行為未為有偵查權限
    之機關發覺前，即向前來處理車禍事宜之警員承認肇事，此經本院函詢臺北市政
    府警察局交通警察大隊結果為「報案人或勤務中心轉來資料未報明肇事人姓名，
    警員前往現場處理時，肇事人在場，並當場承認為肇事人」，有該大隊九十三年
    七月三十日北市警交大四字第○九三六四五五八六○○號回函附卷可憑，被告嗣
    亦未逃避偵審，合於自首之要件，應依刑法第六十二條前段規定，減輕其刑。被
    告既有刑之加重及減輕事由，應先加後減之。爰審酌被告身為職業駕駛人，其注
    意能力應較一般人為高，對於交通法規，亦應較常人嫻熟，竟未能善盡駕駛注意
    義務，導致被害人因而喪失寶貴之生命，應予非難，兼衡其犯後供認無隱，非無
    悔意，但未能與被害人家屬達成和解之一切情狀，量處如主文所示之刑。
據上論斷，依刑事訴訟法第二百七十三條之一第一項、第二百九十九條第一項前段，
道路交通管理處罰條例第八十六條第一項，刑法第二百七十六條第二項、第四十七條
、第六十二條前段、罰金罰鍰提高標準條例第一條前段，判決如主文。
本案經檢察官甲○○到庭執行職務。
中　　　華　　　民　　　國　　九十三　　年　　 十一 　　月　　二十四　　日
                              臺灣臺北地方法院交通法庭
                                  法  官  劉素如
右正本證明與原本無異。
如不服本判決，應於判決送達後十日內，向本院提出上訴狀。
                                          書記官 陳俐妙
中　　　華　　　民　　　國　　九十三　　年　　 十一 　　月　　二十四　　日
※附錄本案論罪科刑主要法條全文※
中華民國刑法第二百七十六條（過失致死罪）：
因過失致人於死者，處二年以下有期徒刑、拘役或二千元以下罰金。
從事業務之人，因業務上之過失犯前項之罪者，處五年以下有期徒刑或拘役，得併科
三千元以下罰金。
